臺灣彰化地方法院交通事件裁定　　　　　　　　　　九十四年度交聲字第一六八號
　　原處分機關　交通部公路總局臺中區監理所彰化監理站
　　異　議　人
　　即受處分人　甲○○　男　三.
右列異議人即受處分人因違反道路交通管理處罰條例案件，對於交通部公路局臺中區
監理所彰化監理站中華民國九十四年三月二十四日所為之處分（彰監五字第裁六四─
Ｚ00000000號），聲明異議，本院裁定如左：
    主  文
異議駁回。
    理  由
一、按汽車行駛高速公路，其車道之使用應依設置之交通標誌、標線或號誌之規定，
    行駛途中不得任意變換車道，高速公路交通管制規則第八條第一項及第十一條分
    別定有明文。次按道路交通標誌、標線、號誌設置規則第一七一條規定：槽化線
    ，用以引導車輛駕駛人循指示之路線行駛，並禁止跨越。又汽車行駛於高速公路
    或設站管制之道路，而不遵管制之規定者，處汽車駕駛人新臺幣三千元以上六千
    元以下罰鍰，並記違規點數一點，道路交通管理處罰條例第三十三條第一項、第
    六十三條第一項第一款亦有明定。
二、本件異議人即受處分人甲○○對其於民國九十四年三月八日十三時零六分許，駕
    駛車牌號碼ＬＭ─二三０八號自用一般小客車，行經國道三號二０二點八公里南
    向快官匝道時，因有「任意變換車道」之違規，為舉發機關即內政部國道公路警
    察局第七警察隊員警洪振盛掣開公警局交字第Ｚ00000000號舉發違反道
    路交通管理事件通知單（下稱舉發單）舉發等情，並不爭執，惟對舉發單上違規
    事實欄記載之「跨越槽『死』線行駛」一字聲明異議。然經本院細觀卷附舉發單
    違規事實欄所載之內容，應係記明「任意變換車道（跨越槽化線行駛）」字樣無
    訛，並無異議人所言錯載為「槽『死』線」一事。縱員警在執行大量職務下就該
    「化」字之書寫較為潦草，惟異議人為領有駕駛執照之合格駕駛人，其就道路交
    通標誌、標線、號誌等規定，當知之甚稔，應知並無「槽死線」一詞，如用心加
    以辨識，實無誤解為「槽死線」之虞。再者，舉發員警就該「化」字之書寫雖較
    潦草，然既非屬重大明顯之瑕疵，亦無影響受處分人違規之事實，自不容以此即
    認原處分機關之裁決有誤，異議人所辯，無足為採。綜上，本件事證明確，異議
    人確有前開違規行為，堪以認定。從而，原處分機關依道路交通管理處罰條例第
    三十三條第一項之規定，裁處異議人罰鍰新臺幣三千元，且依同條例第六十三條
    第一項規定併予記違規點數一點，核無違誤，本件聲明異議為無理由，應予駁回
    。
四、據上論斷，應依道路交通案件處理辦法第十九條，裁定如主文。
中      華      民      國    九十四    年      四    月      二十九    日
                                    臺灣彰化地方法院交通法庭
                                        法      官  周  莉  菁
右正本證明與原本無異。
如不服本裁定，應於送達後五日內，向本院提出抗告狀（須附繕本）。
                                        法院書記官  黃  當  易
中      華      民      國    九十四    年      四    月      二十九    日
